臺灣高雄地方法院刑事判決
111年度簡上字第230號
上  訴  人  臺灣高雄地方檢察署檢察官
被      告  張淑美


上列上訴人因被告竊盜案件，不服本院高雄簡易庭111年度簡字
第1095號民國111年6月14日第一審刑事簡易判決（聲請簡易判決
處刑案號：111年度速偵字第890號），提起上訴，本院管轄之第
二審合議庭判決如下：
    主  文
上訴駁回。
    事實及理由
一、按「對於簡易判決有不服者，得上訴於管轄之第二審地方法
    院合議庭」、「第1項之上訴，準用刑事訴訟法第三編第一
    章及第二章除第361條外之規定」，刑事訴訟法第455條之1
    第1項、第3項分別定有明文。而刑事訴訟法第348條第3項規
    定：「上訴得明示僅就判決之刑、沒收或保安處分一部為之
    」。準此，科刑事項可單獨成為上訴之標的，且若僅就科刑
    事項上訴時，第二審法院即應以原審法院所認定之犯罪事實
    ，作為審認原審量刑妥適與否的判斷基礎。查本件上訴人於
    本院審理中陳明係針對原判決量刑部分上訴（見簡上字卷第
    70頁），依前述說明，本院應僅就原審判決關於量刑妥適與
    否進行審理，至於原審判決其他部分，則非在本院所得審查
    之範圍內。又本判決依司法院「刑事裁判書類簡化原則」製
    作，證據能力部分因當事人均不爭執，得不予說明，附此敘
    明。
二、本案據以審查量刑妥適與否之原審所認定之犯罪事實及所犯
    罪名均如原審簡易判決所示（如附件）。
三、檢察官上訴意旨略以：原審未依職權審酌判斷被告是否該當
    刑法第47條第1項累犯之規定，於法不符，爰上訴請求撤銷
    原判決，更為適當合法之判決等語（詳如檢察官上訴書所載
    ）。
四、上訴之判斷
    檢察官以前揭情詞上訴固非無見，惟：㈠按法院於審酌被告
    是否適用累犯規定而加重其刑時，訴訟程序上應先由檢察官
    就前階段被告構成累犯之事實，以及後階段應加重其刑之事
    項，主張並具體指出證明方法後，法院才需進行調查與辯論
    程序，而作為是否加重其刑之裁判基礎。前階段構成累犯事
    實為檢察官之實質舉證責任，後階段加重量刑事項為檢察官
    之說明責任，均應由檢察官分別負主張及具體指出證明方法
    之責。倘檢察官未主張或具體指出證明方法時，可認檢察官
    並不認為被告構成累犯或有加重其刑予以延長矯正其惡性此
    一特別預防之必要，且為貫徹舉證責任之危險結果所當然，
    是法院不予調查，而未論以累犯或依累犯規定加重其刑，即
    難謂有應調查而不予調查之違法。所謂檢察官應就被告「構
    成累犯事實具體指出證明方法」，係指檢察官應於法院調查
    證據時，提出足以證明被告構成累犯事實之前案徒刑執行完
    畢資料，例如前案確定判決、執行指揮書、執行函文、執行
    完畢（含入監執行或易科罰金或易服社會勞動執行完畢、數
    罪係接續執行或合併執行、有無被撤銷假釋情形）文件等相
    關執行資料，始足當之。至一般附隨在卷宗內之被告前案紀
    錄表，係司法機關相關人員依憑原始資料所輸入之前案紀錄
    ，僅提供法官便於瞭解本案與他案是否構成同一性或單一性
    之關聯、被告有無在監在押情狀等情事之用，並非被告前案
    徒刑執行完畢之原始資料或其影本，是檢察官單純空泛提出
    被告前案紀錄表，尚難認已具體指出證明方法而謂盡其實質
    舉證責任。所謂檢察官應就被告「累犯加重其刑之事項具體
    指出證明方法」，係指檢察官應於科刑證據資料調查階段就
    被告之特別惡性及對刑罰反應力薄弱等各節，例如具體指出
    被告所犯前後數罪間，關於前案之性質（故意或過失）、前
    案徒刑之執行完畢情形（有無入監執行完畢、在監行狀及入
    監執行成效為何、是否易科罰金或易服社會勞動〔即易刑執
    行〕、易刑執行成效為何）、再犯之原因、兩罪間之差異（
    是否同一罪質、重罪或輕罪）、主觀犯意所顯現之惡性及其
    反社會性等各項情狀，俾法院綜合判斷個別被告有無因加重
    本刑致生所受刑罰超過其所應負擔罪責之情形，裁量是否加
    重其刑，以符合正當法律程序及罪刑相當原則之要求。檢察
    官若未主張或具體指出證明方法，法院因而未論以累犯或依
    累犯規定加重其刑，基於累犯資料本來即可以在刑法第57條
    第5款「犯罪行為人之品行」中予以負面評價，自仍得就被
    告可能構成累犯之前科、素行資料，列為刑法第57條第5款
    所定「犯罪行為人之品行」之審酌事項。於此情形，該可能
    構成累犯之前科、素行資料既已列為量刑審酌事由，對被告
    所應負擔之罪責予以充分評價，依重複評價禁止之精神，自
    無許檢察官事後循上訴程序，以該業經列為量刑審酌之事由
    應改論以累犯並加重其刑為由，指摘原判決未依累犯規定加
    重其刑違法或不當（最高法院110年度台上大字第5660號刑
    事裁定意旨參照）。本件查原審既已於判決中論敘審酌包括
    被告如臺灣高等法院被告前案紀錄表所示之前已有多次竊盜
    前科在內等一切情狀，而量定如原審簡易判決主文所示之刑
    ，並諭知易科罰金之折算標準綦詳，依上重複評價禁止之法
    理，即難以該業經列為量刑審酌之事由應改論以累犯並加重
    其刑為由，指摘原判決未依累犯規定加重其刑違法或不當。
    ㈡又按關於刑之量定，係實體法上賦予法院得為自由裁量之
    事項；又法官須依據法律獨立審判，不受任何干涉，憲法第
    80條定有明文。為適應此憲法誡命，確保法官不受制度外且
    內之不當干涉，原審法院就同一犯罪事實與情節，於量刑時
    ，若已斟酌刑法第57條各款所列情狀，且非顯然有裁量逾越
    或裁量濫用之違法情事，上訴審法院對原審法院依其職權行
    使所量定之刑，如別無其他加重或減輕之原因，原則上即應
    予尊重，不得遽指為違法（最高法院75年台上字第7033號、
    72年台上字第6696號、105年度台上字第1405號、85年度台
    上字第2446號、臺灣高等法院106年度上易字第409號判決意
    旨綜參考）。而查本件原審已就刑法第57條各款所列科刑時
    應審酌之情狀詳予斟酌，並於其判決理由中加以說明，此核
    其刑罰裁量職權之行使，又無逾越法定刑範圍或顯然失當、
    或予濫用權限之情形，依上說明，亦難遽認其量刑有何不當
    。綜上，是本件上訴為無理由，應予駁回。
據上論斷，依刑事訴訟法第455條之1第1項、第3項、第368條、
第373條，判決如主文。
本案經檢察官張雅婷聲請簡易判決處刑，檢察官周容到庭執行職
務。
中　　華　　民　　國　　111 　年　　11　　月　　30　　日
                  刑事第十四庭    審判長法  官  吳書嫺 

                                        法  官  陳一誠

                                        法  官  林軒鋒
以上正本證明與原本無異。
不得上訴。
中　　華　　民　　國　　111 　年　　11　　月　　30　　日
                                        書記官  李偲琦
附件：
臺灣高雄地方法院刑事簡易判決
                                     111年度簡字第1095號
聲  請  人  臺灣高雄地方檢察署檢察官
被　　　告　張淑美　女　民國00年0月0日生
　　　　　　　　　　身分證統一編號：Z000000000號
　　　　　　　　　　住○○市○○區○○路00○0號
上列被告因竊盜案件，經檢察官聲請以簡易判決處刑（111 年度
速偵字第890 號），本院判決如下：
    主      文
張淑美犯竊盜罪，處拘役肆拾日，如易科罰金，以新臺幣壹仟元
折算壹日。
    事實及理由
一、張淑美意圖為自己不法之所有，基於竊盜之犯意，於民國11
    1 年3 月16日16時21分許，在址設高雄市○○區○○路000
　　號之「全聯福利中心鳳山保泰店」內，以徒手方式竊取該店
    家陳列在貨架上如附表所示之商品，得手後將之藏放在隨身
    攜帶之背包內，於結帳時並未取出附表所示商品，僅就所購
    買之礦泉水予以結帳即行離去，因該店員工陳怡妏發現有異
    而上前攔阻，店經理陳秋伶即報警處理而查獲。
二、證據名稱：    　
  ㈠被告張淑美於警詢及偵查中之自白。
  ㈡證人即告訴代理人陳怡妏於警詢之證述。
  ㈢高雄市政府警察局鳳山分局搜索扣押筆錄及扣押物品目錄表
    、贓物認領保管單、全聯實業(股)公司鳳山保泰分公司商品
    明細表、監視錄影畫面擷取照片、扣案物品照片。
三、核被告所為，係犯刑法第320 條第1 項之竊盜罪。至關於被
    告本件犯行應否論以累犯並加重其刑部分，因聲請意旨就被
    告構成累犯事實及應加重其刑之事項並未具體指出證明方法
    ，參照最高法院111 年4 月27日110 年度台上大字第5660號
    裁定意旨，本院自毋庸依職權調查並為相關之認定，併予指
    明。本院審酌被告於客觀上並非無謀生能力之人，竟僅因貪
    圖小利即率爾竊取上址店家陳列在貨架上如附表所示之商品
    ，顯見其欠缺尊重他人財產權之觀念，所為自應予相應之刑
    事非難；復審酌被告犯後尚能坦承犯行，警詢時自陳係高職
    畢業之教育程度、從事餐飲業暨所述家庭經濟狀況，並考量
    告訴人遭竊商品之價值不高，且該等商品經據報到場之員警
    查扣後，已交由告訴代理人領回，有贓物認領保管單可查，
    告訴人所受財產損害已獲填補，兼衡被告前已有多次竊盜前
    科，卻不知悔改而一再犯案，有臺灣高等法院被告前案紀錄
    表可查，品行自非良好等一切具體情狀，爰量處如主文所示
    之刑，並諭知易科罰金之折算標準。又被告所竊如附表所示
    之商品固屬其犯罪所得，惟該等商品既已由告訴代理人領回
    ，依刑法第38條之1 第5 項規定，自毋庸再宣告沒收或追徵
    ，附此敘明。
四、依刑事訴訟法第449 條第1 項前段、第3 項、第454 條第1
　　項，刑法第320 條第1 項、第41條第1 項前段，刑法施行法
    第1 條之1 第1 項，逕以簡易判決處刑如主文。
五、如不服本判決，得自收受本判決書送達之日起20日內，向本
    院提起上訴狀（須附繕本及表明上訴理由），上訴於本院管
    轄之第二審合議庭。
本案經檢察官張雅婷聲請以簡易判決處刑
中　　華　　民　　國　　111 　年　　6 　　月　　14　　日
                        高雄簡易庭  法  官  陳芸珮